【裁判字號】    95,上易,637
【裁判日期】    950810
【裁判案由】    詐欺
【裁判全文】
臺灣高等法院臺中分院刑事判決         95年度上易字第637號
上  訴  人
即  被  告  乙○○
上列上訴人因詐欺案件，不服臺灣苗栗地方法院94年度易字第43
0號，中華民國95年4月25日第一審判決（起訴案號：臺灣苗栗地
方法院檢察署94年度撤緩偵字第105號)，提起上訴，本院判決如
下：
    主  文
上訴駁回。
    犯罪事實及理由
一、本案經本院審理結果，認第一審判決認事用法及量刑均無不
    當，應予維持，並引用第一審判決書記載之事實、證據及理
    由（如附件）。
二、上訴意旨略以：被告並無任何前科，且本案刷卡消費應付之
    帳款業已全數清償，原審量處有期徒刑 4月，雖得易科罰金
    ，惟換算罰金之金額高達新台幣(下同）10萬8千元，對被告
    而言顯然過於苛刻，被告確已深切悔悟，且目前經濟困窘，
    請從輕量刑，並諭知緩刑等語。
三、按受2年以下有期徒刑、拘役或罰金之宣告，而前未曾因故
    意犯罪受有期徒刑以上刑之宣告，或前因故意犯罪受有期徒
    刑以上刑之宣告，執行完畢或赦免後， 5年以內未曾因故意
    犯罪受有期徒刑以上刑之宣告者，法院認為以暫不執行為適
    當者，得宣告2年以上5年以下之緩刑，其期間自裁判確定之
    日起算，刑法第 74條第1項定有明文。查，被告前於93年12
    月31日，因故意犯竊盜罪，經臺灣苗栗地方法院判處有期徒
    刑6月，緩刑2年，94年 1月31日確定等情，此有臺灣高等法
    院被告前案紀錄表附卷可參。被告既已經受有期徒刑之宣告
    ，依上開說明，本案即不得再宣告緩刑。又被告雖僅詐騙8
    千元，並已償還告訴人，然原審審酌被告利用在飛機上信用
    卡授權查核之漏洞，持失效信用刷卡購物之手段，足以損害
    特約商店及發卡機構之利益，影響信用卡交易之秩序，犯後
    曾於偵查中承諾於92年12月31日前清償全部債款（見偵字第
    1321號卷第7頁)，經檢察官為緩起訴處分後，竟未依約清償
    ，且於審理時無視證據確鑿，仍執意否認犯行等一切情狀，
    量處有期徒刑4月，並諭知易科罰金之折算標準，核無違誤
    ，被告在本院未提出其他有利之證據及辯解，猶執前詞指摘
    原判決不當，其上訴無理由，應予駁回。
四、又被告行為時，刑法第41條第 1項前段規定：「犯最重本刑
    為5年以下有期徒刑以下之刑之罪，而受6個月以下有期徒刑
    或拘役之宣告，因身體、教育、職業、家庭之關係或其他正
    當事由，執行顯有困難者，得以1元以上3元以下折算 1日，
    易科罰金」，而被告行為時之易科罰金折算標準，修正前罰
    金罰鍰提高標準條例第 2條前段 (現已刪除）規定，就其原
    定數額提高100倍折算1日，則被告行為時易科罰金之折算標
    準，應以銀元300元（即新台幣900元)折算1日。惟95年7月1
    日修正公布施行之刑法第41條第 1項前段則規定：「犯最重
    本刑為5年以下有期徒刑以下之刑之罪，而受6個月以下有期
    徒刑或拘役之宣告，得以新台幣1000元、2000元、3000元折
    算 1日，易科罰金」，比較新舊法規定，以行為時之折算標
    準較有利於行為人，自應依刑法第2條第1項前段，適用行為
    時之法律。原審雖未及比較適用，然上訴本院後，經比較新
    舊法，行為後之法律並非較有利於行為人，仍應適用行為時
    法，是原審適用行為時法即無不當，自不構成撤銷之原因。
五、據上論斷，應依刑事訴訟法第373條、第368條，刑法第2條
    第1項前段判決如主文。
本案經檢察官甲○○到庭執行職務。
中    華    民    國    95    年    8    月    10    日
               刑事第十庭  審判長法  官  林  照  明
                                 法  官  唐  光  義
                                 法  官  蔡  名  曜
上列正本證明與原本無異。
不得上訴。
                                 書記官  劉  恒  宏
中    華    民    國    95    年    8     月    14    日
                                                      Ｆ


司法院資訊處製作；財團法人民間司法改革基金會備份。
